【裁判字號】    88,易,3891
【裁判日期】    890131
【裁判案由】    竊盜
【裁判全文】
台灣板橋地方法院刑事判決                      八十八年度易字第三八九一號
    公  訴  人  台灣板橋地方法院檢察署檢察官
    被      告  甲○○
右列被告因竊盜案件，經檢察官提起公訴（八十八年度偵字第一八九六四號），本院
判決如左：
      主      文
甲○○竊盜，處有期徒刑陸月。
      事      實
一、甲○○曾有二次竊盜前科（均未構成累犯），仍意圖為自己不法之所有，趁乙○
    ○與其飲酒而將自用小客車鑰匙置放在其店內未及注意之際，竟於民國（下同）
    八十八年七月十日凌晨某時（確實時間不詳），在位於台北縣中和市○○路三四
    ○巷口，持該乙○○所有之鑰匙一把，徒手竊取乙○○所有之ＥＸ－○四三號牌
    自用小客車，得手後，供己駛用。嗣於八十八年八月七日下午二時三十分許，適
    甲○○駕駛該自用小客車附載不知情之陳茂海、陳德行經台北縣新店市○○路○
    段一四四號前，為警當場查獲，而循線偵悉上情。
二、案經臺北縣警察局三峽分局報請台灣板橋地方法院檢察署檢察官偵查起訴。
      理      由
一、訊之被告甲○○固供承有駕駛前開自用小客車經警查獲之事實，惟矢口否認有何
    竊盜之犯行，辯稱：其係經乙○○之同意而向伊借用該部自用小客車，並非竊取
    使用云云。經查，右揭事實，業據被害人乙○○於警訊及偵查中均指稱伊並未出
    借被告上述自用小客車等情甚詳，而被害人於該車遭竊後，並於八十八年七月十
    三日前往警局報案，此有車輛竊盜車牌失竊資料個別查詢報表－查詢車輛認可資
    料一件附於偵查卷可稽，則被告於警訊時既自承其與被害人乙○○飲酒後，乙○
    ○將鑰匙置放在其床頭，其即持以駕駛前述自用小客車，並未告知乙○○，而使
    用迄今等語無訛，益徵被告確有未經被害人之同意，即使用該自用小客車之情不
    虛，其有不法所有之意圖至明。此外，復有偵查卷附臺北縣警察局贓物認領保管
    單一件可按，被告前開所辯各節，尚難採信，本件事證已臻明確，被告之犯行堪
    予認定。
二、被告意圖為自己不法之所有，而竊取他人之動產，核係犯刑法第三百二十條第一
    項之竊盜罪。被告於竊取自小客車前拿取該車鑰匙之行為，係該竊取自用小客車
    車之一部行為，屬接續行為，不另論罪。爰審酌被告已有竊盜之紀錄（未構成累
    犯），與其行竊之手段、所生危害、所竊財物之價值暨被害人於偵查中已到庭表
    示不予追究（見偵查卷第三三頁背面）及其犯後態度不佳否認犯行等一切情狀，
    量處如主文所示之刑，以示懲戒。
據上論斷，應依刑事訴訟法第二百九十九條第一項前段，刑法第三百二十條第一項，
罰金罰鍰提高標準條例第一條前段，判決如主文。
本案經檢察官葉靜芳到庭執行職務。
中      華      民      國        八十九      年      一    月  三十一  日
                                      臺灣板橋地方法院刑事第一庭
                                          法  官  邱 靜 琪
右正本證明與原本無異
如不服本判決，應於送達後十日內向本院提出上訴狀
                                          書記官  劉 日 賓
中      華      民      國        八十九      年      二    月     一   日
附錄本案論罪科刑法條全文：
刑法第三百二十條
意圖為自己或第三人不法之所有，而竊取他人之動產者，為竊盜罪，處五年以下有期
徒刑、拘役或五百元以下罰金。
意圖為自己或第三人不法利益，而竊佔他人之不動產者，依前項之規定處斷。
前二項之未遂犯罰之。


司法院資訊處製作；財團法人民間司法改革基金會備份。
